【裁判字號】    90,交抗,466
【裁判日期】    901126
【裁判案由】    違反道路交通管理處罰條例
【裁判全文】
臺灣高等法院刑事裁定                              九十年度交抗字第四六六號
    抗  告  人
    即異 議 人  甲○○
右抗告人因違反道路交通管理處罰條例案件，不服臺灣板橋地方法院九十年交聲字第
五三四號，中華民國九十年九月二十七日第一審裁定，提起抗告，本院裁定如左：
    主  文
抗告駁回。
    理  由
一、按汽車臨時停車時，應注意(一)交叉路口十公尺內不得臨時停車。(二)設有禁止臨時
    停車標誌、標線處所，不得臨時停車。汽車停車時，禁止臨時停車處所不得停車
    。道路交通安全規則第一百十一條第一項第二款、第三款、第一百十二條第一項
    第一款，分別定有明文。再按臨時停車：指車輛因上、下人、客，裝卸物品，其
    引擎未熄火，停止時間未滿三分鐘，保持立即行駛之狀態。停車：指車輛停放於
    道路二側或停車場所，而不立即行駛者。汽車駕駛人在禁止臨時停車處所停車者
    ，處新臺幣六百元以上一千二百元以下罰鍰，道路交通管理處罰條例第三條第九
    款、第十款、第五十六條第一項第一款分別定有明文。
二、抗告意旨略以：抗告人雖於舉發單收受通知欄簽名，惟因抗告人以巷道口並無禁
    止臨時停車之標線、標誌為由，當場向拖吊場主管及值班員警抗議申訴拖吊不當
    ，嗣渠等查證後同意撤銷舉發，故舉發單留置拖吊場，而抗告人停車之地點為中
    和新城內之巷道口，並無禁止臨時停車之標線、標誌，且該地點之前方離消防隊
    圍牆轉彎口劃設紅線，有約四台小客車之距離、左方為公園、右方沿消防隊後方
    圍牆畫有白色停車格，均停滿汽車，此不明確之交通標線、標誌，已嚴重誤導民
    眾誤以為該地段可供停車，且交通主管機關亦未明確指示汽車駕駛人停車，致生
    拖吊之違誤，實有未洽，爰請求撤銷原裁定云云，並提出手繪現場圖一紙為證。
三、經查：（一）、本件舉發單之收受通知聯簽章欄為抗告人親簽，除為其所是認外
    ，並有前開舉發單在卷可稽，且本件開單舉發之員警許進德於原審證稱：「舉發
    單確實是我製發的，一般我們都是製單告發，交由值班警員處理，因為異議人違
    規停車遭拖吊，將舉發單交由值班警員處理，違規人再到拖吊場領車‧‧‧有拖
    吊保管場登記領結卡及違規人身分證影本可證，違規人確實有去領車，依道路交
    通安全規則規定，交叉路口（十公尺內）就是禁止停車，有時交岔路口沒有劃線
    ，可是是可以取締」等語，並提出當時採證相片、現場圖、目前現場照片附卷足
    參（參原審卷第三七、三八頁），而依拖吊登記領結卡之記載，抗告人於八十八
    年三月十八日十四時，至拖吊場繳交移置費六百元、保管費二百元，並於舉發通
    知單上簽名，表示收受通知者為汽車駕駛人，並知須至到案處所聽候裁決，有拖
    吊保管場登記領結卡、異議人身分證影本在卷足參（參原審卷第二八頁）；（二
    ）、觀諸卷附當時採證相片、現場圖、目前現場照片可知，異議人之車輛停於交
    叉路口之電線桿旁，確是在交叉路口十公尺內停車，雖該處未劃禁止停車之標誌
    ，惟抗告人既係有領有駕駛執照之汽車駕駛人，應知於交叉路口十公尺內停車，
    將影響他車通行，不得為之，該處既在交叉路口十公尺內，依前開道路交通安全
    規則第一百十一條之規定，即不得停車，縱未設有禁止停車之標誌、標線亦同，
    且抗告人之車輛已熄火，並未保持立即行駛之狀態，亦核與法定之臨時停車規定
    不符，抗告人停車於不得臨時停車之處所，原審以原處分機關依據道路交通管理
    處罰條例第五十六條第一項第一款，裁處罰鍰新臺幣一千二百元，並無違誤，而
    依道路交通案件處理辦法第十九條裁定駁回其異議，核無不合，抗告人仍以該停
    車地點並無禁止停車之標線、標誌，且該處之前方、左方、右方均停滿車輛等詞
    並提出手繪現場圖一紙為據，指摘原裁定不當，為無理由，應予駁回。
據上論斷，應依道路交通案件處理辦法第二十五條、第二十六條，刑事訴訟法第四百
十二條，裁定如主文。
中      華      民      國    九十      年      十一    月    二十六    日
                            台灣高等法院刑事第十五庭
                                審判長法  官  房  阿  生
                                      法  官  雷  元  結
                                      法  官  鄧  振  球
右正本證明與原本無異。
不得再抗告。
                                      書記官  洪  秋  帆
中      華      民      國    九十      年      十一    月    二十七    日


司法院資訊處製作；財團法人民間司法改革基金會備份。
